臺灣高等法院刑事判決
109年度上訴字第1830號
上  訴  人  
即  被  告  林柏君

上列上訴人因違反毒品危害防制條例案件，不服臺灣新北地方法
院108年度訴字第789號，中華民國109年4月8日第一審判決（起
訴案號：臺灣新北地方檢察署108年度偵字第3401號、108年度毒
偵字第1243號），提起上訴，本院判決如下：
    主  文
上訴駁回。
    事  實
一、林柏君分別基於持有第一級毒品海洛因純質淨重10公克以上
    及施用第二級毒品之犯意，先於民國107年12月16日18時許
    ，在桃園市中壢區某處，向年籍不詳之成年男子，以新臺幣
    （下同）4萬元之價格，購入如附表編號1至4所示之第一級
    毒品海洛因4包（下稱本案毒品），欲供己施用而持有海洛
    因純質淨重10公克以上。再於同年月19日10時許，在新北市
    ○○區○○街00號之青青汽車旅館第213號房內，以抽取上開海
    洛因中一部份加入甲基安非他命後，一併摻入香菸內燃燒吸
    用之方式，同時施用海洛因及甲基安非他命1次。嗣於同日1
    1時許，為警持臺灣新北地方檢察署檢察官核發之拘票至上
    址拘提林柏君，經警徵得林柏君同意後，在其所有之車號00
    0-0000號汽車內搜索後，扣得本案毒品，復經徵得其同意後
    採集尿液檢體送驗，檢驗結果呈海洛因代謝物嗎啡及甲基安
    非他命陽性反應，而悉上情。
二、案經新北市政府警察局刑事警察大隊報告臺灣新北地方檢察
     署檢察官偵查起訴。
    理  由
壹、程序部分
一、本判決以下所引具傳聞性質之各項供述證據經本院於審理期
    日調查證據時提示並告以要旨後，未據當事人於言詞辯論終
    結前就證據能力部分有所異議，本院復查無該等證據有違背
    法定程序取得或顯不可信之情形，依據刑事訴訟法第159條
    之5規定，自應認為均有證據能力。
二、其餘本件認定事實所引用之非供述證據，並無證據證明係公
    務員違背法定程序所取得，亦無刑事訴訟法第159條之4顯有
    不可信之情況與不得作為證據之情形，且經本院於審理期日
    依法進行證據之調查、辯論，依法亦應有證據能力。
貳、實體部分
一、認定犯罪事實所憑之證據及理由：
　　訊據被告對於施用毒品部分及如附表編號1至4所示之第一級
    毒品海洛因4包，均係在其持有之下為警查獲等情供認不諱(
    本院卷第66至67頁、88頁)，惟辯稱：如附表編號1至4所示
    之第一級毒品海洛因4包是我與陳啟榮及他的朋友一起買的
    ，我買一半，其餘一半是陳啟榮與他朋友共同買的云云。本
    院經查：
　㈠被告確有於上開時、地，以上開方式，同時施用海洛因及甲
    基安非他命等情，前亦被告於原審及本院審理時供述明確，
    並有勘察採證同意書、新北市政府警察局受採集尿液檢體人
    姓名及檢體編號對照表、臺灣檢驗科技股份有限公司108年1
    月25日濫用藥物檢驗報告、自願受搜索同意書、新北市政府
    警察局刑事警察大隊搜索扣押筆錄、扣押物品目錄表、法務
    部調查局濫用藥物實驗室108年2月13日調科壹字第10823002
    560號鑑定書、搜索現場及扣案物照片等附卷可資佐憑（見
    偵卷第29、31、105、19至25、99、33至37頁），此部分事
    實應堪認定。
　㈡被告於警詢時曾供稱：警方查扣的5包毒品，有1包(1.3公克)
    是陳啟榮的，我只有4包海洛因，自己施用的；我以4萬代價
    向忠兄購買4包等語(偵3401卷第14至15頁)；復於偵查中向
    檢察官供認：海洛因4包都是我的，那是我施用剩下的等語(
    偵3401卷第93頁)。又本案當時查獲員警曾志友亦於原審審
    理中到庭證述：當時被告就說這四包毒品是他自己的等語(
    原審卷第191志192頁)；再被告於本院準備程序中亦供認：
    扣案4包海洛因都是在其持有下為警方所查扣等語(本院卷第
    66頁)。是被告確實持有上開4包海洛因之事實，已堪認定。
    此外，扣案如附表編號1至4所示被告持有之第一級毒品海洛
    因4包，經鑑驗後均含第一級毒品海洛因成分，純質淨重17.
    76公克，亦有法務部調查局濫用藥物實驗室108年2月13日調
    科壹字第10823002560號鑑定書附卷可參（偵3401卷第99頁
    ），另亦經原審勘驗本案毒品型態亦如附表編號1至4檢驗結
    果欄所示，亦有原審勘驗筆錄在卷可資佐憑（原審卷第214
    頁）。綜上證據及理由，亦足堪認定被告確係持有本件扣案
    如附表編號1至4所示之第一級毒品海洛因純質淨重10公克以
    上無疑，犯行事證明確，亦堪認定。
　㈢被告上訴意旨雖辯稱：警察來拘提的時候是我自首主動交付
    毒品的；扣案如附表編號1至4所毒品是我與陳啟榮及他的朋
    友一起買的，我買一半，其餘一半是陳啟榮與他朋友共同買
    的，我只持有一半，當初想說讓案子單純一點，之後知道持
    有一定重量會加重刑責，才還原事實云云。惟查：
　⑴警察當時前往上址拘提被告時，係因為被告涉嫌毒品案件為
    警拘提，是警察早已察覺被告可能持有毒品之犯罪嫌疑，有
    臺灣新北地方檢察署檢察官拘票影本在卷可稽(偵3401卷11
    頁)，而且警察進入現場時，房間就已經看到有毒品，而當
    時也是因為毒品案件去拘提被告，被告自願同意簽同意搜索
    票，然後被告自己去車上把扣案毒品拿出來，亦據警員曾志
    友於原審中證述明確(原審卷第189、192至193頁)；此外，
    證人王美珠亦於偵查中證稱：當天現場警察扣得其他海洛因
    6包及安非他命16包都是其本人所有等語(偵3387卷第88頁)
    。是本件員警早就因為被告涉嫌違反毒品危害防制條例之犯
    罪嫌疑而鎖定拘提被告，現場房間也經發現有毒品，明顯已
    經發覺在現場之被告涉嫌持有毒品，事後又經被告同意搜索
    ，被告始取出毒品交付員警，顯然並不符合刑法第62條所定
    ，對於未發覺之罪自首而受裁判者，得減輕其刑之規定。是
    被告上開上訴意旨，並無可採。
　⑵證人即當時在場同時遭查獲之陳啟榮於警詢、偵查中及另案
    偵查中均曾證稱：我有一包海洛因（毛重1.3 公克）遺留在
    被告所駕駛的車輛上，是在旅館裡面被扣到的；上開海洛因
    1包都是我的等語（原審卷第110至112頁、偵卷第93頁）。
    是證人陳啟榮於警詢及偵查中就其所有之海洛因係毛重1.3 
    公克那一包等情前後證述均屬相符，並無歧異。核與被告於
    警詢及偵查中供稱警方查扣之海洛因5包中，其中1包海洛因
    1.3公克是陳啟榮的，我只有4包海洛因（毛重22.7公克，指
    如附表編號1至4所示之毒品），是我自己施用後剩下的等語
    完全相符（見偵卷第14至15、92至93頁），足證被告上開供
    述確係屬實無訛。
　⑶證人即當天執行拘提之警員曾志友於原審審理時亦證稱：在
    上開時地有對被告執行拘提，當時進去房間後，就看到房內
    有毒品，我們其他同事就釐清毒品是誰的，我就請被告帶我
    去車庫看他的車子，被告就帶我去他車上將毒品拿出來，也
    是被告自己將毒品從車上的暗格裡拿出來的。被告拿出來後
    我們就開始寫扣押物品目錄表，依扣押物品目錄表的記載，
    當場我們就有釐清東西是誰的，誰就簽名，故車上的毒品就
    是被告的，不然他就不會簽名。車上扣到的毒品跟其他人在
    房間裡面被扣到的應該會分開放，在後續過程中均沒有印象
    被告有跟我爭執過這些毒品不是他的等語（見原審卷第188 
    至200頁）。另證人即製作被告警詢筆錄之員警李家倫於原
    審審理時亦證稱：當天是曾志友帶隊去查毒品案，我們有帶
    拘票過去，一開始進去房間我在二樓，當場還有王美珠、林
    宏銘及陳啟榮等人一起遭查獲。當天我有幫被告製作警詢筆
    錄，當時我有有問被告說5包毒品裡面哪一包毒品是陳啟榮
    的，被告就說1.3公克那包是陳啟榮的，他怎麼回答我就怎
    麼紀錄下來。當時我有拿扣案的本案毒品給被告辨認，確定
    就是5包毒品，應以當時警詢筆錄的記載為準，因為時間過
    很久了等語（見原審卷第200至210頁）。是綜觀上開證人所
    述，可認本案查獲經過係警員當日至上開地點對被告執行拘
    提，當時係經被告同意搜索，由被告自行從汽車上交出本案
    毒品，故在被告車上確有扣得包含本案毒品（即4包毒品海
    洛因）及1包毛重為1.3公克之海洛因，共計有5包毒品海洛
    因。後於警詢及偵查中被告均坦承本案毒品（4包）均為其
    所有，且經員警提示扣案之毒品予被告辨認後，被告已明確
    表示該包1.3公克之海洛因並非其所有，而係陳啟榮所有之
    毒品，已如前述，並有被告及陳啟榮之扣押物品目錄表在卷
    可憑（見偵卷第25頁、另案偵3386號影卷第21頁）。是被告
    係從車上將毒品拿出交付予員警查扣，並於上開扣押物品目
    錄表上「所有人/持有人/保管人」欄位親自簽名確認，後續
    於製作警詢筆錄過程中亦有經警員提示後，再次辨識確認扣
    案毒品後，被告於偵查中亦仍坦承本案毒品（4包）均為其
    所持有，且為施用後剩下的等語，足認被告在警詢及偵查中
    已有相當之機會可對於本案毒品非其持有或所有等情提出爭
    執，以利檢警協助查明案情，顯見被告對此已有知悉，但被
    告卻僅爭執該包1.3公克之海洛因非其所有，而係陳啟榮所
    有的毒品而已，亦徵其於警詢及偵查中自白本案毒品（4 包
    ）均為其所有等情實與事實相符，應堪採信。
　⑷雖證人陳啟榮於原審審理時附合被告所辯證稱：我當天確有
    在上開地點被查獲施用毒品，我被搜索到的毒品是我帶過去
    的。案發當天我跟被告到汽車旅館前，我有跟朋友一起出錢
    ，還有跟被告三個人一起去買毒品海洛因，我出1萬元，我
    朋友是出幾千元將近1萬元，被告是出2 萬元，買的數量我
    不知道，大概就是半兩的4分之1或3分之1 ，大約4公克多。
    被告當天被查獲的毒品應該是我跟被告一起買的，我有跟警
    察說，被告那邊應該有一包是屬於我的海洛因。我們三人確
    有一起購買10幾公克的海洛因，應該是如附表編號1 所示這
    包，後來到了汽車旅館還沒有分掉，我就睡著了，我沒有注
    意到對方是分成幾包裝的，我們在車上有施用。另確實有1
    包1.3公克的海洛因是我個人的，不是合資買的，也有放在
    被告那邊，我也有跟被告合資買的也是放在被告那邊，因為
    被告有車比較好藏放等語（見原審卷第147至155頁）。然證
    人陳啟榮早於警詢及偵查中供稱，本案員警當天扣得之毒品
    ，只有1包1.3公克的海洛因是其所有，並未提及其於扣案毒
    品係與被告及其友人合資購買乙節，已如上述。但卻於被告
    翻異前供之後，始附合於原審審理時證稱如附表編號1所示
    之海洛因係與被告及其朋友一起合資購買的，顯然係為附合
    被告翻供之詞，自不足為有利被告之證明。
　⑸被告於證人陳啟榮在原審審理時為上開證述前之原審準備程
    序時先辯稱：毒品是我去以不到2萬元購買的，我當天是與
    陳啟榮一起在旅館內施用毒品，而本案毒品中有2包毒品是
    陳啟榮的，因為我與陳啟榮一起施用故沒有分得很清楚。我
    在遭拘提前一天就已與陳啟榮一起，陳啟榮就將他的毒品放
    在我車上云云（見原審卷第68至70頁）；經證人陳啟榮於原
    審審理時為上開證述後，被告即改為辯稱：如附表編號1 所
    示毒品是大包的，是我跟陳啟榮出錢，個人買個人的，陳啟
    榮當天吃藥很迷糊，因為藥頭就是把毒品裝在一起，叫我跟
    陳啟榮還有其朋友自己去分裝，我們三人合計是買半兩，我
    佔一半，他們兩人佔一半，是我去聯絡購買的，證人跟他朋
    友是一人一包毒品，還沒有分裝等語（見原審卷第155至156
    頁）；嗣又於本院審理中辯稱扣案4包毒品是以4萬元購買的
    云云(本院卷第88頁)。由是可見，被告就本案毒品（4 包）
    究竟以多少錢購買？其中究竟有多少為陳啟榮所有的毒品？
    及是否有與陳啟榮一起去購買毒品等重要事實，歷次供述均
    有所不一致之情形，可見被告不斷隨時間及證據之呈現而更
    易其詞，前後供述顯有重大歧異。況本案毒品（4包）中若
    確有屬於陳啟榮所有之毒品，此為有利於被告之事實，被告
    於警詢及偵查中亦有多次機會能提出爭執，被告於警詢及偵
    查中卻明確指出僅扣案之1.3公克海洛因部分非其所有，而
    對本案毒品（4包）均為其所有之事實坦承明確，遲於原審
    準備程序及審理時始翻異前詞，且前後所述不符，自難採信
    。是被告上開上訴意旨所辯，顯無理由。
　㈣綜上證據及理由，本件被告上訴意旨所辯，顯無理由，事證
    明確，堪予認定，自應依法論科。　
二、論罪科刑部分：　　
  ㈠毒品危害防制條例既將同屬持有毒品行為之處罰依數量多寡
    而分別以觀，顯見立法乃係有意以持有毒品數量作為評價持
    有毒品行為不法內涵高低之標準，並據此修訂持有毒品罪之
    法定刑，俾使有所區隔。因此應可推知當行為人持有毒品數
    量達法定標準以上者，由於此舉相較於僅持有少量毒品之不
    法內涵較高、法定刑亦隨之顯著提升，縱令行為人係為供個
    人施用而購入，由於該等行為不法內涵非原本施用毒品行為
    所得涵蓋，自不得拘泥於以往施用行為吸收持有行為之既定
    見解，應本諸行為不法內涵高低行為判斷標準，改認持有法
    定數量以上毒品之行為屬高度行為而得吸收施用毒品行為，
    或逕認施用毒品之輕行為當為持有超過法定數量毒品之重行
    為所吸收，方屬允當。又刑法上所謂犯罪之吸收關係，指數
    個犯罪構成要件行為彼此性質相容，但數個犯罪行為間具有
    高度、低度，或重行為、輕行為之關係，或某種犯罪行為為
    他罪之階段行為（或部分行為），或某種犯罪行為之性質或
    結果當然包含他罪之成分在內等情形。是以當高度或重行為
    之不法與罪責內涵足以涵蓋低度或輕行為，得以充分評價低
    度或輕行為時，在處斷上，祗論以高度或重行為之罪名，其
    低度或輕行為則被吸收，而排斥不予適用，即不另行論罪（
    最高法院108年度台上字第1031號、106年度台上字第3995號
    、105年度台上字第1325號判決意旨參照）。又「施用第二
    級毒品」與「持有第一級毒品純質淨重10公克以上」之行為
    ，二者並非自然意義上之一行為，亦無足以評價為法律概念
    上一行為之因素，故被告所犯「施用第二級毒品罪」與「持
    有第一級毒品純質淨重10公克以上罪」，自不生「一行為」
    觸犯數罪名之想像競合關係，無從成立想像競合犯，而應分
    別論罪，併合處罰（最高法院106年度台上字第3995號判決
    意旨參照）。是核被告所為，係犯毒品危害防制條例第11條
    第3項持有第一級毒品純質淨重10公克以上之罪及第10條第2
    項之施用第二級毒品罪。被告施用前持有第二級毒品甲基安
    非他命行為，為施用之高度行為所吸收；又施用第一級毒品
    海洛因之行為，應為持有第一級毒品海洛因純質淨重10公克
    以上之高度行為所吸收，均不另論罪。惟被告所犯上開二罪
    ，犯意各別，行為互殊，應予分論併罰。
  ㈡本案被告並無刑之減輕相關規定之適用：
　⑴毒品危害防制條例第17條第1項規定：「犯第4條至第8條、第
    10條或第11條之罪，供出毒品來源，因而查獲其他正犯或共
    犯者，減輕或免除其刑。」旨在鼓勵毒品下游者具體供出其
    上游供應人，俾進一步擴大查緝績效，揪出其他正犯或共犯
    ，以確實防制毒品泛濫或更為擴散。其中所言「查獲」，除
    指查獲該其他正犯或共犯外，並兼及被告所指其毒品來源其
    事。該所謂「毒品來源」，自指「與本案犯行相關毒品」從
    何而來的情形，此為各別行為、分別處罰的當然法理。倘被
    告所犯同條項所列之罪的犯罪時間，在時序上較早於該正犯
    或共犯供應毒品的時間，即令該正犯或共犯確因被告的供出
    而被查獲；或其時序雖較晚於該正犯或共犯供應毒品的時間
    ，惟其被查獲的案情與被告自己所犯同條項所列之罪的毒品
    來源無關，均仍不符上開應獲減免其刑的規定（最高法院10
    7年台上字第2206號判決意旨可資參照）。
　⑵被告於警詢時供稱：本案毒品之來源係其以4萬元之代價，向
    綽號「忠兄」之男子購買的，「忠兄」年約50多歲，身高18
    0公分左右，我們都是用通訊軟體FACETIME聯繫的，107 年1
    2月16日18時許我在桃園中壢區某處向「忠兄」購買本案毒
    品的等語（見偵卷第15頁），然於原審審理時則供稱：警詢
    時講的「忠兄」是因為警察要我隨便供出一個上游，我曾經
    有跟「忠兄」買過毒品，但本案毒品我忘記是跟誰買的等語
    （見原審卷第219頁）。是被告前後供述關於本案毒品之來
    源究為何人，先於警詢時供稱是「忠兄」，然於審理時又改
    稱忘記了，顯見被告之本案毒品來源是否確為「忠兄」實有
    疑問。至證人即警員李家倫於原審審理時雖證稱：被告於本
    案發生後有來提供毒品情資給我，而我們確實有查獲該人並
    予移送等語，惟其亦證稱：但被告所提供的情資與他在警詢
    所述不同，應該不是毒品上游，因為我們沒有其他事證可以
    證明是上游等語（見原審第207至208頁），另有李家倫所提
    供之刑事案件報告書及所附調查筆錄等相關資料附卷可參（
    見原審彌封卷內，因涉及偵查不公開，此處僅略述與本案有
    關部分），而依李家倫所提供之上開資料所示，被告於檢舉
    時所稱購買毒品之對象、時間、地點、金額及數量等細節，
    與其於本案警詢時所述與「忠兄」之交易過程亦全然不合，
    縱有因此查獲他人，當無從認為該人被查獲的案情與被告本
    案之毒品來源有關，參照上開說明，要無從依上開規定予以
    減輕其刑，附此說明。
　⑶刑法第62條前段所規定之自首，係以對於未發覺之犯罪自首
    而受裁判為要件，故犯罪行為人應於有偵查犯罪職權之公務
    員未發覺犯罪事實或犯罪人之前自首犯罪，且接受裁判，兩
    項要件兼備，始得依刑法第62條前段自首之規定減輕其刑。
    所謂未發覺，乃指犯罪事實未為有偵查犯罪職權之公務員所
    發覺，或犯罪事實雖已發覺，而犯人為誰，尚不知者而言。
    被告上訴意旨雖辯稱當場有主動告知警員車上有毒品，嗣後
    確實在被告車上查獲本案毒品，應該符合自首要件云云。然
    本案警員係持檢察官核發之拘票前往拘提被告，且拘提案由
    即為被告涉嫌違反毒品危害防制條例，此有臺灣新北地方檢
    察署檢察官拘票在卷可憑，已如上述。又據證人即警員曾志
    友於原審審理時證稱：本案是因為毒品案前去拘提被告的，
    之前就有很多人指證被告涉嫌毒品案，我們就依照這些去聲
    請拘票，之後等到時機成熟就過去執行拘提，到場後有請被
    告自己將車上的毒品交出來，後來就是移送被告持有本案毒
    品的案件給開拘票的檢察官。當天被告他們是有約藥頭，只
    是不知為何上游沒來還是晚到等語（見原審卷第192至197 
    頁）。證人即警員李家倫亦於原審審理時證稱：本案是因為
    查緝毒品案件前去拘提被告，我下樓時被告就說「東西是他
    自己交出來的」等語（見原審卷第201至202頁）。況且本件
    當時員警進入上址，早已發現有毒品，再經被告同意搜索後
    ，由被告取出扣案毒品，亦已如上述。是依上開證人所述，
    可知警方於事先即掌握被告涉嫌毒品案件之情資，始會前往
    拘提被告，且員警早已發現現場有毒品，堪認已對被告涉有
    持有毒品犯行已有所發覺，故縱被告係於警方拘提時再同意
    搜索後自行交出車上的本案毒品，參照上開說明，亦無從認
    為符合自首要件，自無自首減輕其刑之適用，此部分上訴理
    由亦無可採。
三、駁回被告上訴之理由：　　
　　被告上訴意旨所據，不可採之理由，業據本院指駁如上，堪
    認原審判決認事用法均無違誤。爰以被告之行為人之責任為
    基礎，審酌被告無視於毒品對國家社會所造成之危害，未經
    許可持有第一級毒品達純質淨重10公克以上，及施用毒品之
    犯罪動機與目的，所犯已對社會治安造成潛在危害。又被告
    前經觀察、勒戒及強制戒治之執行，仍未知警惕，仍有多次
    施用毒品前科紀錄，又再犯施用毒品罪，足見其雖經上開治
    療程序，仍未徹底戒除惡習遠離毒害。惟念及毒品危害防制
    條例對於施用毒品之被告改以治療、矯治為目的，非重在處
    罰，係因被告違反本罪實係基於「病患性」行為，其犯罪心
    態與一般刑事犯罪之本質並不相同，應側重適當之醫學治療
    及心理矯治為宜，又其行為本質乃屬自殘行為，反社會性之
    程度較低。再兼衡被告犯後就施用毒品部分坦承犯行，否認
    持有第一級毒品純質淨重10公克以上之犯後態度，及自述目
    前送魚貨，月薪約3萬5千元，家中尚有母親需要扶養，父親
    在服刑等一切情狀，亦堪認原審判決已就被告所犯，分別量
    處如原審判決主文所示之刑，並就施用第二級毒品部分諭知
    易科罰金折算標準，量刑亦稱妥適，被告上訴意旨請求從輕
    量刑，亦無理由，應予駁回。
四、沒收部分：
　　扣案如附表編號1至4所示毒品，經送鑑定結果均含有第一級
    毒品海洛因成分，此有法務部調查局濫用藥物實驗室108年2
     月13日調科壹字第10823002560號鑑定書附卷可參，已如上
    述，係屬查獲之第一級毒品，不問屬於犯罪行為人與否，均
    應均依毒品危害防制條例第18條第1項前段規定，宣告沒收
    銷燬之。另鑑驗耗損部分，因已滅失，爰不併為宣告沒收銷
    燬。至於包裝上開毒品之外包裝袋，以目前採行之鑑驗方式
    ，包裝袋內仍會殘留微量毒品，而無法將之完全析離，故應
    均一併與所盛裝之毒品併予宣告沒收銷燬之。　
據上論斷，應依刑事訴訟法第368條，判決如主文。
本案經檢察官黃冠傑提起公訴，檢察官許鈺茹到庭執行職務。
中　　華　　民　　國　　109 　年　　7 　　月　　29　　日
                  刑事第十九庭  審判長法　官  曾淑華
                                      法　官  俞秀美    
                                      法　官  陳文貴
以上正本證明與原本無異。
持有第一級毒品純質淨重10公克以上之罪如不服本判決應於收受
送達後20日內向本院提出上訴書狀，其未敘述上訴之理由者並得
於提起上訴後20日內向本院補提理由書（均須按他造當事人之人
數附繕本）「切勿逕送上級法院」。
施用第二級毒品罪不得上訴。
                                      書記官  洪宛渝
中　　華　　民　　國　　109 　年　　7 　　月　　29　　日
附錄：本案論罪科刑法條全文
毒品危害防制條例第11條第3項
持有第一級毒品純質淨重十公克以上者，處1年以上7年以下有期
徒刑，得併科新臺幣1百萬元以下罰金。
毒品危害防制條例第10條第2項
施用第二級毒品者，處3年以下有期徒刑。

附表：
編號 扣案物名稱 鑑驗結果 1 海洛因1 包（毛重19.7公克） 粉塊狀檢品，經檢驗均含第一級毒品海洛因成分，與編號2 、4 之毒品共3 包合計淨重為19.95 公克，驗餘淨重19.92 公克，純度89.04%，純質淨重17.76 公克 2 海洛因1 包（毛重1.0公克） 同上 3 海洛因1 包（毛重0.8公克） 粉末狀檢品，經檢驗含第一級毒品海洛因成分，淨重0.61公克，驗餘淨重0.60公克 4 海洛因1 包（毛重1.2公克） 同編號1所示